【裁判字號】    96,交聲,957
【裁判日期】    970229
【裁判案由】    聲明異議
【裁判全文】
臺灣臺中地方法院交通事件裁定         96年度交聲字第957號
原處分機關  交通部公路總局臺中區監理所臺中市監理站
異  議  人
即受處分人  甲○○
上列受處分人因違反道路交通管理處罰條例案件，對於交通部公
路總局臺中區監理所臺中市監理站民國九十六年八月三十一日所
為之處分（裁監稽違字第裁六一－ＧＤ0000000號裁決書
），聲明異議，本院裁定如下：
    主  文
異議駁回。
    理  由
一、按汽車駕駛人，駕駛汽車經測試檢定酒精濃度超過規定標準
    者，處新臺幣（下同）一萬五千元以上六萬元以下罰鍰，並
    當場移置保管其車輛及吊扣其駕駛執照一年，道路交通管理
    處罰條例第三十五條第一項第一款定有明文。
二、本件聲明異議意旨略以：伊已聲請緩起訴處分，請求撤銷罰
    鍰等語。經查：異議人即受處分人甲○○於民國九十六年八
    月十六日凌晨零時四十一分許，在臺中市○區○○路與青島
    路口，因「酒後駕車測試值每公升零點七五毫克」之交通違
    規情事，為警當場舉發，所涉酒醉駕車公共危險犯行，並經
    檢察官偵查終結而為緩起訴處分，有臺中市警察局九十六年
    八月十六日中市警交字第ＧＤ0000000號舉發違反道
    路交通管理事件通知單、臺灣臺中地方法院檢察署檢察官九
    十六年度速偵字第三九七二號緩起訴處分書各一份在卷可稽
    。受處分人雖以該案業經檢察官緩起訴處分確定，就原處分
    科處罰鍰部分主張適用「一事不二罰」之法理予以免罰，然
    受處分人並未依上開緩起訴處分書所定之條件，於指定期間
    內向國庫繳納五萬元，該緩起訴處分已於九十六年十二月二
    十一日遭檢察官依職權逕予撤銷，亦有臺灣臺中地方法院檢
    察署檢察官九十六年度撤緩字第六五六號撤銷緩起訴處分書
    一份存卷足參。則受處分人就其前揭酒醉駕車公共危險之犯
    行，既未繳納任何罰款而受有實質之刑事處罰，原處分機關
    縱使科予行政罰鍰，受處分人仍無承受重複處罰之危險，原
    處分自無違法不當之可言。受處分人執此請求撤銷原處分，
    尚非有據，無足為採。綜上所陳，原處分機關交通部公路總
    局臺中區監理所臺中監理站援引首揭規定，於法定範圍內裁
    處受處分人罰鍰五萬二千五百元，並吊扣駕駛執照一年，並
    無違誤。本件聲明異議為無理由，應予駁回。
三、據上論斷，應依道路交通管理處罰條例第八十七條第二項，
    道路交通案件處理辦法第十九條，裁定如主文。
中    華    民    國    97    年    2     月    29    日
                  交通法庭  法  官  高文崇
上正本證明與原本無異。
如不服本裁定，應於送達後五日內，向本院提出抗告狀。
                            書記官  林淑慧
中    華    民    國    96    年    2     月    29    日


司法院資訊處製作；財團法人民間司法改革基金會備份。
